臺灣高等法院花蓮分院刑事裁定
111年度抗字第85號
抗  告  人  梁君善
上列抗告人因聲請法官迴避案件，不服臺灣花蓮地方法院111年
度聲字第569號於民國111年10月27日所為裁定，提起抗告，本院
裁定如下：
    主  文
抗告駁回。
    理  由
一、原裁定意旨略以：
　　抗告人梁君善為原審法院111年度簡上字第20號被告羅琦龍
    、彭新竹被訴妨害自由等案件之告訴人，並非刑事訴訟程序
    中之當事人，依法並無聲請法官迴避之權，所為聲請於法不
    合，應予駁回等語。
二、抗告意旨略以：
　㈠原審認其非法律明定之訴訟當事人，然本件檢察官應以中立
    客觀立場，就法官之不當誘導被告行為，主動聲請法官迴避
    。又實質程序，告訴人有為利己主張及維護公平審判過程之
    權利。是原審法院剝奪其權益，無疑係助被告脫罪。
　㈡原裁定法院未予其合理之補正期限，致其未能及時向檢察署
    聲請法官迴避以維護其正當法律程序。原裁定法院漠視聲請
    人法益，不願面對原審法官偏頗之訊問方式，官官相護。
　㈢其在民國110年11月15日領取文書，即於當日晚間向檢察官聲
    請法官迴避，然於111年11月16日向原審法院書記官聯絡，
    以確認合法提起抗告時效與補正程序瑕疵事宜，該書記官卻
    不願下樓說明，且其製作之刑事裁定書附件「刑事聲請迴避
    暨陳報理由狀」雜亂不堪、缺頁不全，致抗告人無法整理，
    需重新書寫理由，足見其態度不佳、草率了事。是原裁定法
    院未予其合理之補正期限，故意拖延時效、剝奪其合法訴訟
    權。
　㈣其前曾因親屬涉訟案件，投訴粘柏富法官。本件疑是該法官
    故意接手，挾怨報復，是其因官官相護無法伸冤，故請求法
    院給予其公正之審判。
三、按「當事人遇有下列情形之一者，得聲請法官迴避：一、法
    官有前條情形而不自行迴避者。二、法官有前條以外情形，
    足認其執行職務有偏頗之虞者。」刑事訴訟法第18條定有明
    文。又「本法稱當事人者，謂檢察官、自訴人及被告。」此
    觀刑事訴訟法第3條之規定自明，是告訴人（或被害人）非
    刑事訴訟法所稱之當事人，自不得聲請法官迴避（最高法院
    109年度台聲字第15號、第107號裁定意旨參照）。
四、查抗告人係原審法院111年度簡上字第20號妨害自由等案件
    之告訴人，依上開說明，其非前開案件之當事人，依法無聲
    請法官迴避之權。故抗告人以前開案件合議庭審判長粘柏富
    有刑事訴訟法第18條第2款所定迴避事由，而聲請迴避，於
    法未合，且屬無法補正之事項，原裁定乃以其聲請違背法律
    規定，而予駁回，應無不當，抗告人雖執前詞提起抗告，請
    求撤銷原裁定，然其非有權聲請廻避之當事人，難認有理，
    應予駁回。
據上論斷，依刑事訴訟法第412條裁定如主文。
中　　華　　民　　國　　111 　年　　11　　月　　28　　日
                  刑事庭審判長 法  官 林信旭
                               法  官 顏維助
                               法  官 劉雪惠 
以上正本證明與原本無異。
本件不得再抗告。
中　　華　　民　　國　　111 　年　　11　　月　　28　　日
                              書記官  林鈺明